【裁判字號】    90,聲再,178
【裁判日期】    900705
【裁判案由】    恐嚇取財聲請再審
【裁判全文】
臺灣高等法院臺中分院刑事裁定                 民國九十年度聲再字第一七八號
    再審聲請人
    即受判決人  甲○○
右列聲請人因恐嚇取財案件，對於本院中華民國九十年五月三十一日第二審確定判決
（民國八十九年度上易字第一八六七號），聲請再審，本院裁定如左：
      主  文
再審之聲請駁回。
      理  由
一、聲請意旨略以：(一)原審事實認定有以下違誤：(1)被害人李嘉玲將上揭情事去警局
    製作筆錄，然此亦屬猜測、假設之詞而已，所作各次筆錄均乏積極證據足資證明
    李嘉玲確有被恐嚇情事。(2)李嘉玲與黃益隆第一次指述並非主張被告恐嚇取財，
    而係認被告受他人教唆恐嚇伊二人不要堅持告訴林英權、邱國益。故二人之指述
    先後矛盾不一，原審未予查明。(3)聲請人即受判決人（下稱聲請人）甲○○均堅
    決否認有恐嚇取財情事，故聲請人坦承曾受謝婷婷之拜訪，分別打電話給李嘉玲
    、黃國隆二人希望從中破壞二人之感情，此部分之案情與李嘉玲、黃益隆之案情
    相符，縱有不法，亦僅恐嚇罪嫌，與恐嚇取財無涉。(4)綜上，聲請人始終堅決否
    認有恐嚇取財情事，而李嘉玲、黃益隆所稱被告恐嚇取財完全沒有證據，本案至
    多只有恐嚇罪嫌而已。(二)本件判決有下列重要證物漏未審酌：(1)李嘉玲與黃益隆
    之八十七年五月二十一日警訊筆錄，均認聲請人所為係林英權及邱國益二人所指
    使，針對李嘉玲告訴林、邱二人之詐欺案所為之恐嚇案，並非恐嚇取財。(2)聲請
    人與謝婷婷間所為之對話錄音帶。(3)同案被告林德隆之妻與李嘉玲之對話錄音帶
    ，故原審判決之認事用法顯有違誤，又有諸多重要證物漏未審酌，爰依法聲請再
    審云云。
二、按提出新證據以聲請再審，必其證據係於確定判決前因未經發見，不及調查斟酌
    ，至其後始行發見者，倘其證據成立判決確定後，即非所謂發見之新證據，用以
    聲請再審，非法所許；又刑事訴訟法第四百二十條第一項第六款所謂發見新證據
    ，係指該證據，事實審法院於判決前因未經發見，不及調查斟酌，至其後始行發
    見者而言，若判決前已經當事人提出或聲請調查之證據，經原法院捨棄不採者，
    即非該條款所謂發見之新證據，不得據為聲請再審之原因（最高法院五十二年台
    抗字第九號、二十八年抗字第八號判、解要旨參照）。另按不得上訴於第三審法
    院之案件，除刑事訴訟法第四百二十條之規定外，其經第二審確定之有罪判決，
    如就足生影響於判決之重要證據漏未審酌者，亦得為受判決人之利益，聲請再審
    ，觀之刑事訴訟法第四百二十一條之規定自明，惟依該法條之規定聲請再審，須
    該漏未審酌之重要證據足生影響於判決始得為之，易言之，即該漏未審酌之重要
    證據，如於判決之結果不生影響，或對於當事人所提出之證據並無漏未審酌者，
    自不得據之聲請再審，至為灼然。
三、經查：(一)聲請人所提出之證據，並不符合前開說明，即非刑事訴訟法第四百二十
    一條所謂漏未審酌之重要證據，故不得依該條聲請再審，而證人李嘉玲、黃益隆
    所為之證言，業經確定判決法院斟酌，其認事採證，乃屬法院之權限，且聲請人
    所述各節，均無法動搖原確定判決之基礎，揆諸首開說明，自不得據以聲請再審
    ，其再審之聲請為無理由，應予駁回。
四、據上論斷，應依刑事訴訟法第四百三十四條第一項，裁定如主文。
中       華       民       國   九  十    年     七      月    五       日
                                臺灣高等法院臺中分院刑事第四庭
       審判長法  官  洪  耀  宗
                                            法  官  劉  登  俊
                                            法  官  吳  重  政
右正本證明與原本無異。
不得抗告。
                                            書記官  林  育  德
中       華       民       國   九  十    年     七      月    九       日
                                                                        Ｋ


司法院資訊處製作；財團法人民間司法改革基金會備份。
